【裁判字號】    97,交簡上,82
【裁判日期】    970626
【裁判案由】    公共危險
【裁判全文】
臺灣臺南地方法院刑事判決            97年度交簡上字第82號
上  訴  人  甲○○
即  被  告
上列上訴人即被告因公共危險案件，不服中華民國97年3月27日
本院97年度交簡字第787號第一審判決（聲請簡易判決處刑案號
：97年度調偵字第50號），提起上訴，被告於本院審理程序進行
中，先就被訴事實為有罪之陳述，經本院管轄之第二審合議庭裁
定進行簡式審判程序，判決如下：
    主      文
上訴駁回。
    事實及理由
一、本院審理結果，認第一審簡易判決認事、用法及量刑均無不
    當，應予維持，並引用第一審刑事簡易判決書記載之事實及
    理由（如附件）。
二、原審以上訴人即被告甲○○罪證明確，依刑事訴訟法第449
    條第1項前段、第454條第2項，刑法第2條第1項（前段）、
    第41條第1項前段、修正前刑法第185條之3、刑法施行法第1
    條之1，量處被告有期徒刑4月，本院經核原判決認事用法，
    並無不合，量刑亦稱妥適。被告上訴意旨雖以：其當時係為
    閃避訴外人胡美朱違規停放之車輛並閃避另一紅燈右轉之車
    輛才會失控肇事，且其車禍至今，因右側髖臼粉碎性骨折、
    右膝挫傷，無工作收入，且需撫養母親，至今借貸度日，請
    求本院給予緩刑機會。然查：原審量刑主要係審酌被告酒
    後駕車對於往來公眾道路通行之危害性；被告前於94年間
    ，即曾因同樣之酒後駕車公共危險案件，經本院以95年度交
    簡字第29號判決，判處拘役30日確定，並易科罰金執行完畢
    （此有臺灣高等法院被告前案紀錄表1份在卷可稽），惟被
    告復再犯本件同類之公共危險犯行，顯未誠心悔改，故原審
    認事用法均無任何違法不當，量刑亦稱妥適。且被告於本院
    審理時對於當時車禍事故之發生，除訴外人胡美朱及其他人
    交通違規之因素外，其因喝醉酒致影響其駕駛機車之判斷，
    以致於反應過度而發生撞擊等情亦坦承不誨，是其酒後駕車
    造成公共危險，且已進一步到達實害犯之程度已甚明確，至
    訴外人胡美朱及其他人有無交通違規情形，自與本件被告之
    量刑並無相關。末查，被告因上開交通事故亦導致自己受傷
    ，無法工作，舉債度日，亦非屬可歸責於他人之事由，且其
    前既已有同樣酒後駕車公共危險之前科，並曾經本院給予較
    輕之刑度即拘役30日之改過自新機會，卻均未能誠心悔改且
    保證不再犯，故本院自不宜再給予被告緩刑，否則無異助長
    被告藐視法律及公權力並繼續酒後駕車之公共危險行為，是
    被告即上訴人所執前詞指摘原判決違誤，尚無可採，其上訴
    為無理由，應予駁回。
三、據上論斷，應依刑事訴訟法第455條之1第1項、第3項、第27
    3條之1第1項、第373條、第368條，判決如主文。
本案經檢察官乙○○到庭執行職務。
中    華    民    國    97    年    6     月    26    日
                  刑事第十庭  審判長法  官  陳欽賢
                                    法  官  陳賢德
                                    法  官  林臻嫺
以上正本證明與原本無異。
本件不得上訴。
                                    書記官  許悉愛
中    華    民    國    97    年    6     月    26    日
附錄本案所犯法條全文
修正前刑法第185條之3
服用毒品、麻醉藥品、酒類或其他相類之物，不能安全駕駛動力
交通工具而駕駛者，處1年以下有期徒刑、役拘或30,000元以下罰
金。


司法院資訊處製作；財團法人民間司法改革基金會備份。
